【裁判字號】    96,訴,9279
【裁判日期】    970131
【裁判案由】    侵權行為損害賠償
【裁判全文】
臺灣臺北地方法院民事判決              96年度訴字第9279號
原      告  甲○○
被      告  乙○○
上列當事人間請求侵權行為損害賠償事件，經本院刑事庭裁定移
送前來，本院於民國97年1 月11日言詞辯論終結，判決如下：
    主      文
被告應給付原告新臺幣柒拾萬元。
訴訟費用由被告負擔。
    事實及理由
一、本件被告乙○○經合法通知，未於言詞辯論期日到場，核無
    民事訴訟法第386 條所列各款情形，爰依原告甲○○之聲請
    ，由其一造辯論而為判決。
二、原告起訴主張：被告於民國95年8月4日晚間10時30分許，駕
    駛車號LW-7222 號自用小客車，沿臺北市萬華區○○○○○
    道西往東方向行駛，途經華江橋汽車引道第7 支燈桿處時，
    因服用酒類後血液中酒精濃度已達每公升272 毫克，超過規
    定標準達不能安全駕駛之程度，致其駕駛之車輛超越行車分
    向限制線衝入對向車道，而高速衝撞在對向車道由原告所駕
    駛之車號116-CX號營業小客車，使原告受有頭部外傷併臉部
    多處撕裂傷、胸部挫傷及肢體多處擦傷等傷害，並造成其所
    駕駛之營業小客車嚴重毀損。被告服用酒類駕駛車輛以及過
    失傷害之犯行，業經臺灣高等法院以96年度交上易字第 242
    號刑事判決判處應執行有期徒刑7 月確定，自應依侵權行為
    損害賠償之法律規定，對原告負損害賠償之責。查原告因被
    告之不法行為受有前開傷害，導致無法工作2 個月，依臺北
    市計程車客運商業同業公會核定每日平均收入新臺幣（下同
    ）1,486 元之標準計算，被告應賠償原告營業損失89,160元
    （1,486x30x2=89,160 ）。又依鈞院新店簡易庭96年度店簡
    字第57號確定宣示判決筆錄記載，被告之不法侵權行為，造
    成原告所租用之營業小客車受有經折舊後之車輛損失577,09
    3 元，被告自應予以賠償。末以原告因被告不法侵權行為承
    受甚大之身體與心理傷害，至今仍在持續觀察治療與心理輔
    導，此部分請求被告應賠償慰撫金50,000元。上開金額總計
    716,253 元，爰依侵權行為損害賠償之法律規定，請求被告
    賠償70,000元。並聲明：如主文所示。
三、被告未於言詞辯論期日到場，亦未提出書狀作任何聲明或陳
    述。
四、原告主張被告於95年8月4日晚間10時30分許，駕駛車號LW-7
    222 號自用小客車，沿臺北市萬華區○○○○○道西往東方
    向行駛，途經華江橋汽車引道第7 支燈桿處時，因服用酒類
    後血液中酒精濃度已達每公升272 毫克，超過規定標準而達
    不能安全駕駛之程度，致其駕駛之車輛超越行車分向限制線
    衝入對向車道，而高速衝撞在對向車道由原告所駕駛之車號
    116-CX號營業小客車，使原告受有頭部外傷併臉部多處撕裂
    傷、胸部挫傷及肢體多處擦傷等傷害，並造成其所駕駛之營
    業小客車嚴重毀損，而被告之不法行為業經臺灣高等法院以
    96年度交上易字第242號刑事判決判處應執行有期徒刑7月確
    定等情，業據其提出臺北市立聯合醫院和平院區95年8 月12
    日第231 號診斷證明書、臺北市政府警察局交通警察大隊道
    路交通事故初步分析研判表、現場圖、道路交通事故調查報
    告表、臺北市車輛行車事故鑑定委員會96年4 月18日北鑑審
    字第09630102200 號函附鑑定意見書、現場與車損照片、臺
    灣高等法院以96年度交上易字第242 號刑事判決等件為證（
    本院96年度交附民字第88號卷第67頁至第88頁、本院卷第55
    頁至第62頁）。且被告經合法通知未於言詞辯論期日到場，
    對於原告主張之事實亦未提出書狀以為爭執，依據民事訴訟
    法第280條第3項、第1 項之規定，應即視同自認，是以，足
    信原告上開主張為真實。
五、按汽車駕駛人飲用酒類或其他類似物後其吐氣所含酒精濃度
    超過每公升0.25毫克或血液中酒精濃度超過0.05% 以上者，
    不得駕車；在劃有分向限制線之路段，不得駛入來車之車道
    內，道路交通安全規則第114條第2款、第97條第1項第2款定
    有明文。被告駕駛車輛本應盡上開注意義務，卻於飲用酒類
    後血液中酒精濃度已達每公升272 毫克之酒醉程度，猶駕駛
    自用小客車上路，因不勝酒力而在劃有分向限制線之系爭路
    段，貿然駛入來車之車道內，以致肇事，就本件事故之發生
    具有過失至明。且被告之過失犯行與原告所受上開傷害間顯
    有相當因果關係。從而，被告因過失不法侵害原告之權利，
    自應依侵權行為損害賠償之法律關係，負損害賠償之責。
六、按因故意或過失，不法侵害他人之權利者，負損害賠償責任
    ；不法侵害他人之身體、健康、名譽、自由、信用、隱私、
    貞操，或不法侵害其他人格法益而情節重大者，被害人雖非
    財產上之損害，亦得請求賠償相當之金額；不法毀損他人之
    物者，被害人得請求賠償其物因毀損所減少之價額。民法第
    184條第1項前段、195條第1項前段、第196 條分別定有明文
    。本件原告主張其受有營業損失89,160元以及經折舊後之車
    輛損失577,093 元，業已提出臺北市計程車客運商業同業公
    會95年8月9日北市計客字第259 號函、計程車租賃契約書
    、估價單、本院新店簡易庭96年度店簡字第57號宣示判決筆
    錄等件在卷可資佐證（本院卷第49頁至地54頁、第90頁至第
    97頁）；而參酌原告所受上開傷害，其主張因受傷無法工作
    2 個月，尚屬合理；且被告經合法通知未於言詞辯論期日到
    場，又未提出書狀以為爭執，依法視同自認，堪信原告主張
    為真實。另斟酌原告受有頭部外傷併臉部多處撕裂傷、胸部
    挫傷及肢體多處擦傷等傷害，被告卻從未出面洽商賠償事宜
    ，經本院合法通知亦未到庭，顯見其毫無誠意解決本件事故
    之後續賠償事宜，以及原告為營業小客車職業駕駛，因本件
    車禍導致受傷無法駕車營業而影響收入生計等一切情狀，本
    院認原告主張被告應賠償慰撫金50,000元，尚屬妥適。綜合
    上述，被告依法應賠償原告之損害賠償金額總計716,253 元
    （89,160+577,093+50,000=716,253 ），則原告請求被告賠
    償700,000元，應屬有據。從而，原告依據侵權行為損害賠
    償之法律規定，請求被告給付700,000元，為有理由，應予
    准許。
據上論結，本件原告之訴為有理由，依民事訴訟法第385條第1項
前段、第78條，判決如主文。
中    華    民    國    97    年    1     月    31    日
                  民事第四庭    法  官  余明賢
以上正本，係照原本作成。
如對本判決上訴，須於判決送達後20日內向本院提出上訴狀
中    華    民    國    97    年    1     月    31    日
                                書記官  楊勝欽


司法院資訊處製作；財團法人民間司法改革基金會備份。
